臺灣高等法院臺中分院刑事判決
110年度上訴字第1659號

上  訴  人  
即  被  告  范吉良



選任辯護人  葉東龍律師（法扶律師）                  
上列上訴人因毒品危害防制條例案件，不服臺灣臺中地方法院11
0年度訴字第708號中華民國110年7月29日第一審判決（起訴案號
：臺灣臺中地方檢察署109年度偵字第38565號、110年度偵字第3
325、6466號），提起上訴，本院判決如下：
    主  文
原判決關於附表一編號3、5、6、7、8、10、11、12部分及定應
執行刑部分，均撤銷。
范吉良犯如附表一編號3、5、6、7、8、10、11、12所示之罪，
各處如附表一編號3、5、6、7、8、10、11、12「主文」欄所示
之刑及沒收。
其餘上訴駁回。
上述撤銷改判部分及上訴駁回部分應執行有期徒刑陸年肆月。
    事  實
一、范吉良明知甲基安非他命屬毒品危害防制條例列管之第二級
    毒品，不得販賣、持有，竟仍意圖營利，基於販賣第二級毒
    品甲基安非他命之犯意，以門號0000000000號行動電話作為
    對外聯繫毒品交易事宜之聯絡工具，分別於附表一所示之時
    間、地點，以如附表一所示之交易方式，販賣第二級毒品甲
    基安非他命給如附表一所示之○○○、○○○、○○○、紀
    建明、○○○、○○○（各次販賣之時間、地點、對象、交
    易方式及販賣所得均詳如附表一所載）。嗣於民國109年12
    月15日14時25分許，警方持原審法院所核發之搜索票，前往
    范吉良位在臺中市○○區鎮○街000號住處搜索，當場扣得如附
    表三所示之物；並於同日15時26分許，持臺灣臺中地方檢察
    署檢察官核發之拘票將范吉良拘提到案，而查獲上情。
二、案經臺灣臺中地方檢察署檢察官指揮臺中市政府警察局刑事
    警察大隊及憲兵指揮部臺中憲兵隊報告臺灣臺中地方檢察署
    檢察官偵查起訴。
    理  由
一、認定犯罪事實所憑之證據及理由
  ㈠上述犯罪事實，業據上訴人即被告范吉良（下稱被告）於警
    詢、偵查、原審訊問、原審及本院準備程序、審理時均坦承
    不諱（見臺灣臺中地方檢察署109年度偵字第38565號卷【下
    稱109偵38565卷】第37至63頁、第67至77頁、第157至162頁
    、第563至567頁、第649至651頁，原審109年度聲羈字第797
    號卷第18頁，臺灣臺中地方檢察署110年度偵字第3325號【
    下稱110偵3325卷】卷第28至30頁，原審卷第32頁、第83頁
    、第136頁；本院卷第147、226頁），核與證人○○○、○○○、○
    ○○、○○○、○○○、○○○於警詢、偵查中之證述相符（證人○○○部
    分：見110偵3325卷第32至34頁、第77至79頁；證人○○○部分
    ：見109偵38565卷第178至183頁、第206至209頁；證人○○○
    部分：見109偵38565卷第216至220頁、第263至266頁；證人
    ○○○部分：見109偵38565卷第311至323頁、第361至366頁；
    證人○○○部分：見109偵38565卷第374至379頁、第431至435
    頁、第591至592頁；證人○○○部分：見109偵38565卷第491至
    499頁、第533至538頁），並有行動電話申請人資料【門號0
    000-000000號（見109偵38565卷第81頁）、門號0000-00000
    0號（見109偵38565卷第197頁）、門號0000-000000號（見1
    09偵38565卷第387頁）】、門號0000-0000000號行動電話通
    訊監察譯文【109年11月7、15日與門號0000-000000號行動
    電話（見109偵38565卷第89頁）、109年11月17、28日、同
    年12月1日與00-00000000、00-00000000、00-00000000、00
    -00000000號市話、0000-000000號行動電話（見109偵38565
    卷第107至115頁）、109年11月11、17、18、19日與門號000
    0-000000號行動電話（見109偵38565卷第121至129頁）】、
    證人○○○與LINE通訊軟體暱稱Liang間對話紀錄截圖【109年1
    1月10日（見109偵38565卷第99頁）、109年11月28日（見10
    9偵38565卷第93、97頁）】、現場蒐證照片【109年11月10
    日證人○○○駕駛之車牌號碼0000-00號自小客車（見109偵385
    65卷第93至97頁）、109年11月5日證人○○○騎乘之車牌號碼0
    00-0000號重型機車在被告住處外（見109偵38565卷第503頁
    ）】、指認犯罪嫌疑人紀錄表【證人○○○指認被告（見109偵
    38565卷第187至190頁）、證人○○○指認被告（見109偵38565
    卷第231至235頁）、證人○○○指認被告（見109偵38565卷第3
    93至397頁）、證人○○○指認被告（見109偵38565卷第505至5
    09頁）】、原審109年度聲搜字第1803號搜索票（見109偵38
    第565卷131至133頁）、臺中憲兵隊搜索、扣押筆錄暨扣押
    物品（清冊）目錄表、扣押物品收據（見109偵38565卷第13
    5至139頁）、扣案證物照片（見109偵38565卷第143至144頁
    ）、輛詳細資料報表【車牌號碼0000-00號自用小客車（見1
    09偵38565卷第253頁）、車牌號碼000-000號重型機車（見1
    09偵38565卷第389頁）】、蒐證照片【臺中市○○區○○路○○○
    巷00號】（見109偵38565卷第391頁）、臺灣臺中地方檢察
    署110年度安保字第154號扣押物品清單（見109偵38565卷第
    605頁）、憲兵指揮部刑事鑑識中心鑑定書（見109偵38565
    卷第609頁）、憲兵指揮部110年度保管字第468號扣押物品
    清單及扣案物品照片（見109偵38565卷第617頁、第621至62
    9頁）、臺灣臺中地方檢察署110年度監保字第12號收受贓證
    物品清單（見109偵38565卷第631頁）、原審法院通訊監察
    書及電話附表【109年度聲監字第914號（見109偵38565卷第
    661至662頁）、109年度聲監續字第956號（見109偵38565卷
    第663至664頁）】、指認犯罪嫌疑人紀錄表【證人○○○指認
    被告（見110偵3325卷第35至41頁）】、證人○○○手機內與LI
    NE通訊軟體暱稱liang間對話紀錄翻拍照片（見110偵3325卷
    第43至47頁）在卷可稽，復有如附表三所示之物扣案可資佐
    證，足認被告之任意性自白與事實相符，堪以採信。
  ㈡被告於原審移審訊問時供稱：伊販賣甲基安非他命是賺取自
    己施用的而已等語（見原審卷第32頁）。足徵被告就本案各
    次販賣第二級毒品甲基安非他命之犯行，均確有從中賺取量
    差而牟利之意圖，是被告主觀上顯有營利之意圖而販賣甲基
    安非他命之犯意，應足以認定。
  ㈢綜上所述，本案事證明確，被告所犯如附表一所示販賣第二
    級毒品甲基安非他命之犯行均堪認定，應予依法論科。
二、論罪科刑之理由
  ㈠核被告就附表一各編號所為，均係犯毒品危害防制條例第4條
    第2項之販賣第二級毒品罪（共13罪）。被告販賣第二級毒
    品甲基安非他命，而持有第二級毒品甲基安非他命之低度行
    為，應為販賣第二級毒品之高度行為所吸收，不另論罪。
  ㈡被告如附表一所示之13次販賣第二級毒品犯行，犯意各別，
    行為互殊，應予分論併罰。
  ㈢刑之減輕：
  ⒈按犯第4條至第8條之罪於偵查及歷次審判中均自白者，減輕
    其刑，毒品危害防制條例第17條第2項定有明文。又所謂自
    白，乃犯罪嫌疑人或被告對自己犯罪事實之全部或一部為肯
    定之供述之謂，其供述之方式不以主動陳述犯罪事實之全部
    或一部為限，即使在偵查或審判中，於接受有偵查犯罪或審
    判職務之公務員就其涉及之犯罪事實訊問時，被動為承認該
    犯罪事實之意思表示者，亦不失為自白（最高法院97年度台
    上字第2119號判決意旨參照）。查被告於偵查中及審理時均
    坦承上述販賣第二級毒品甲基安非他命之事實，應依毒品危
    害防制條例第17條第2項規定，就如附表一所犯之各罪，均
    減輕其刑。起訴書雖記載就附表一編號2、3所示部分，被告
    辯稱交易地點應該是在其住處，而非高爾夫球場；另就附表
    一編號9部分，被告則矢口否認有販賣第二級毒品甲基安非
    他命之犯行等語，然被告於110年1月29日偵查時：「（檢察
    官問：販賣安非他命，是否承認？）承認」等語（見109偵3
    8565卷第566頁），足徵被告於偵查中就上開部分，均曾為
    自白之表示，復於法院訊問、準備程序及審理時亦均自白不
    諱，是均符合毒品危害防制條例第17條第2項之規定，併此
    陳明。
  ⒉再按毒品危害防制條例第17條第1 項規定：「犯第4條至第8
    條、第10條或第11條之罪，供出毒品來源，因而查獲其他正
    犯或共犯者，減輕或免除其刑。」其立法目的，在利用減刑
    之寬典，鼓勵犯上開罪名之被告供出毒品之來源，藉以擴大
    防制毒品之成效，使煙毒易於斷絕，故凡觸犯該條所列舉之
    罪者，據實指陳其毒品所直接由來之人或地，並因而破案查
    獲者，即符合該條得減輕其刑之規定。而所謂直接由來之人
    或地，係指被告供出毒品來源之有關資料，諸如上手之姓名
    、年籍、住居所、或其他足資辨別之特徵等，使調查或偵查
    犯罪之公務員因而對之發動調查或偵查並查獲者，亦即被告
    之「供出毒品來源」，與調查或偵查犯罪之公務員對之發動
    調查或偵查並進而查獲之間，論理上須具有先後且相當之因
    果關係。是以，依上述規定之立法目的及其文義解釋，被告
    所供出者須是與其毒品犯罪具有先後因果關聯性之本案毒品
    來源，始足當之；若所供出之資訊與本案無關，僅能認係提
    供他案線報，自不得適用上開規定予以減免其刑（最高法院
    110年度台上字第4640號判決意旨參照），亦即被告所供出
    者須是與其毒品犯罪具有先後因果關聯性之本案毒品來源，
    始符合毒品危害防制條例第17條第2項所規定減輕其刑之要
    件。經查，臺灣臺中地方檢察署檢察官因被告之供述，查獲
    ○○○涉嫌販賣第二級毒品甲基安非他命案，且已經起訴○○○販
    賣第二級毒品甲基安非他命給被告之犯罪事實，有該署110
    年9月6日中檢謀民109偵38565字第1109086464號函、110年
    度偵字第25663號起訴書在卷可稽（見本院卷第91、173頁）
    ，又依該案起訴書記載「○○○於109年11月12日21時15分許至
    同日23時48分許、109年11月13日凌晨0時5分許，以門號000
    0-000000號行動電話，與范吉良持用之門號0000-000000號
    行動電話聯絡後，於109年11月13日凌晨1時許，在范吉良位
    於臺中市○○區鎮○街000號住處，販賣價值新臺幣(下同)5,00
    0元之甲基安非他命予范吉良，並收取范吉良交付之5,000元
    現金。」之犯罪事實，並經本院調閱該110年度偵字第25663
    號案件之電子卷證，除上述犯罪事實外，並無○○○於其他時
    、地販賣甲基安非他命給被告之證據，則依上述最高法院判
    決意旨及說明，應認被告供出毒品來源，因而查獲○○○部分
    ，與其犯罪時間係在109年11月13日以後之販賣第二級毒品
    犯行，始有先後且相當之因果關係。又被告於110年10月20
    日本院準備程序中供稱：如附表一編號3、5、6、7、8、10
    、11、12所示犯行之毒品來源均為○○○等語（見本院卷第154
    頁），本院衡酌被告向○○○購買5,000元之甲基安非他命後，
    加以稀釋或提高價格售出以牟利，尚不違反常理，爰以對被
    告有利之認定，就被告如附表一編號3、5、6、7、8、10、1
    1、12所示之犯行，均依毒品危害防制條例第17條第1項之規
    定，減輕其刑。至於被告及選任辯護人雖另稱被告於109年9
    月12日、18日、22日、28日均有轉帳給○○○，向○○○購買甲基
    安非他命，而主張被告如附表一編號1、2、4、9、13所示犯
    行之毒品來源亦為○○○，然證人○○○於110年11月30日本院審
    理時證稱：伊於警詢中稱「每次他該給的錢都沒有給」 ，
    是因為伊等在玩「星城」遊戲；被告於109年9月12日、18日
    、22日、28日轉帳給伊是網路遊戲幣贏的錢等語（見本院卷
    第236、238頁），且本案並無證據足資證明被告有於上述日
    期向證人○○○購買甲基安非他命，是被告及選任辯護人主張
    被告如附表一編號1、2、4、9、13所示犯行之毒品來源亦為
    ○○○乙節，尚非可採，併予敘明。
  ⒊至於被告及辯護人主張被告本案犯罪有交友不慎、思慮不周
    等因素，且本案各次販毒金額不高、數量微少、販賣對象亦
    均為有多次毒品前案紀錄者，故被告之行為，並未明顯造成
    毒品擴散之危害，屬情可憫恕；又被告家中經濟不佳，同住
    之母親高齡61歲、且經診斷有第4、5腰椎滑脫合併椎間盤突
    出症狀，需持續門診追蹤，請依刑法第59條之規定減輕其刑
    云云。然按刑法第59條之酌量減輕其刑，必於犯罪之情狀，
    在客觀上足以引起一般同情，認為即予宣告法定低度刑期，
    猶嫌過重者，始有其適用。如別有法定減輕之事由，應先依
    法定減輕事由減輕其刑後，科以最低刑度，猶嫌過重時，始
    得為之；若有二種以上法定減輕事由，仍應先依法定減輕事
    由遞減其刑後，科以最低刑度，猶嫌過重時，始得再依刑法
    第59條規定酌減其刑（最高法院101年度台上字第3089號判
    決參照）。本院審酌毒品戕害國民健康至鉅，製造、運輸、
    販賣等行為情節尤重，更應嚴加非難，所為實乃法所不容而
    懸為厲禁，被告屬有正常智識之人，自難諉為不知，縱使被
    告因交友不慎、思慮不周而從事販毒行為、家庭負擔沈重等
    情況，在客觀上尚不足引起一般同情，又審酌甲基安非他命
    於目前國內流通之泛濫，對社會危害之深且廣，此乃一般普
    遍大眾皆所週知，被告為智慮成熟之成年人，是其並非不知
    毒品危害之人，若於法定刑度之外，動輒適用刑法第59條之
    規定減輕其刑，亦不符禁絕毒品來源，使國民遠離毒害之刑
    事政策，認被告請求依刑法第59條規定酌減其刑，尚無足採
    。
  ㈣上訴駁回之理由
　　原審認被告如附表一編號1、2、4、9、13所示犯行之事證明
    確，適用刑事訴訟法第299條第1項前段、毒品危害防制條例
    第4條第2項、第17條第2項、第19條第1項、刑法第11條、第
    38條第2項、第38條之1第1項前段、第3項等規定，並審酌被
    告明知毒品對社會之危害甚深，且販賣毒品之犯罪情節尤重
    ，亦為法所不容而嚴格取締，竟為牟利，無視於國家對於杜
    絕毒品犯罪之禁令，鋌而走險販毒毒品，提供他人施用毒品
    之管道，戕害他人身心健康；再衡以其如附表一編號1、2、
    4、9、13所示之販賣毒品對象、次數及交易價格，及念其犯
    後尚均能坦承本案犯行之態度，暨其自陳之教育程度、工作
    及收入情形、婚姻、家庭生活及經濟狀況（見原審卷第138
    頁），再酌以本案之犯罪動機、目的、手段、犯罪所生之危
    害、所獲利益及前科素行等一切情狀，分別量處如附表一編
    號1、2、4、9、13所示之刑，暨敘明沒收之理由（詳見後述
    沒收部分），經核其認事用法均無違誤，量刑亦屬妥適，
    並無過重或失輕之情事，被告上訴意旨請求依毒品危害防制
    條例第17條第1項之規定減輕其刑，及依刑法第59條之規定
    酌減其刑，其此部分之上訴為無理由，應予駁回。
　㈤撤銷改判之理由
　⒈原審認被告如附表一編號3、5、6、7、8、10、11、12所示之
    犯行明確，予以論科，固非無見。惟原審未及審酌被告就此
    部分有供出上手因而查獲之情況，而未依毒品危害防制條例
    第17條第1項之規定減輕其刑，尚有未當。被告上訴意旨指
    原審此部分判決不當，其此部分之上訴為有理由，應由本院
    就此予以撤銷改判；又原審所定之應執行刑因此部分之撤銷
    而失所依附，亦應併予撤銷。
　⒉爰審酌被告明知毒品對社會之危害甚深，且販賣毒品之犯罪
    情節尤重，亦為法所不容而嚴格取締，竟為牟利，無視於國
    家對於杜絕毒品犯罪之禁令，鋌而走險販毒毒品，提供他人
    施用毒品之管道，戕害他人身心健康；再衡以其如附表一編
    號3、5、6、7、8、10、11、12所示之販賣毒品對象、次數
    及交易價格，其犯後均能坦承犯行，態度尚稱良好，及其自
    陳之教育程度為國中畢業，職業為工，經濟狀況勉持及其家
    庭生活狀況（見本院卷第226），再酌以本案之犯罪動機、
    目的、手段、犯罪所生之危害、所獲利益及前科素行等一切
    情狀，分別量處如附表一編號3、5、6、7、8、10、11、12
    所示之刑，暨其所犯各罪之犯罪類型、行為態樣、手段、動
    機、侵害法益種類及責任非難程度，並考量各該罪合併後之
    不法內涵、罪責原則及合併刑罰所生之效果，暨被告所犯如
    附表所示各罪之刑期總合等一切情狀，就撤銷改判部分與前
    述上訴駁回部分定其應執行刑如主文第4項所示。　　
三、沒收部分
  ⒈按犯第4條至第9條、第12條、第13條或第14條第1項、第2項
    之罪者，其供犯罪所用之物，不問屬於犯罪行為人與否，均
    沒收之，毒品危害防制條例第19條第1項定有明文。再按供
    犯罪所用、犯罪預備之物或犯罪所生之物，屬於犯罪行為人
    者，得沒收之。但有特別規定者，依其規定，刑法第38條第
    2項亦有明文。而毒品危害防制條例第19條則為刑法沒收專
    章之特別規定，於毒品案件中在該當於毒品危害防制條例第
    19條條文之規定下，自應優先適用，其餘毒品案件之沒收，
    則依刑法沒收之規定為之，而販賣毒品所得，既非屬毒品危
    害防制條例第19條所規定沒收之範疇，依上開說明，自應依
    刑法第38條之1第1項之規定，犯罪所得，屬於犯罪行為人者
    ，沒收之，且為貫徹不法利得之剝奪，不問原始不法所得不
    能沒收，於全部或一部不能沒收或不宜執行沒收時，依刑法
    第38條之1第3項之規定，追徵其價額。
  ⒉被告如附表一各編號所示各次販賣甲基安非他命所得之金額
    ，為被告販賣毒品所得之財物，屬被告之犯罪所得，雖未扣
    案，仍應依刑法第38條之1第1項前段、第3項之規定，分別
    於被告所犯如附表一各編號所示販賣第二級毒品之罪刑項下
    宣告沒收，並諭知於全部或一部不能沒收或不宜執行沒收時
    ，追徵其價額。
  ⒊扣案如附表三編號3、4、6所示之鏟子1支、磅秤1個及行動電
    話1支（含SIM卡1張），均為被告所有，且係供其如附表一
    所示販賣第二級毒品犯行所用之物等情，業經被告於原審訊
    問時供述明確（見原審卷第32至33頁），均應依毒品危害條
    例第19條第1項規定，於被告所犯如附表一所示販賣第二級
    毒品之各該罪刑項下，均諭知沒收。
  ⒋扣案如附表三編號5所示之分裝袋1包，亦為被告所有，供其
    本案預備販賣毒品所使用等情，業經被告於原審訊問時供述
    明確（見原審卷第32頁），應依刑法第38條第2項規定，於
    被告所犯如附表一所示販賣第二級毒品之各該罪刑項下，均
    諭知沒收。
  ⒌至於扣案如附表三編號1、2所示之甲基安非他命3包、吸食器
    1個，雖均為被告所有，但被告於原審訊問時供稱：甲基安
    非他命都是伊自己要施用的，吸食器則是伊施用毒品使用等
    語（見原審卷第32頁），且以上扣案物均尚乏證據證明被告
    有以上開扣案物供本案販賣甲基安非他命時使用，無從認定
    與本案販賣甲基安非他命有關，爰不予宣告沒收，併此敘明
    。
據上論結，應依刑事訴訟法第368條、第369條第1項前段、第364
條、第299條第1項前段，判決如主文。
本案經檢察官謝怡如提起公訴，檢察官張慧瓊到庭執行職務。
中　　華　　民　　國　　110 　年　　12　　月　　14　　日
            刑事第十一庭　  審判長法　官　張意聰
                                  法　官　周瑞芬
                                  法　官　陳慧珊
以上正本證明與原本無異。
如不服本判決應於收受送達後二十日內向本院提出上訴書狀，其
未敘述上訴理由者，並得於提起上訴後二十日內向本院補提理由
書（均須按他造當事人之人數附繕本）「切勿逕送上級法院」。
因疫情而遲誤不變期間，得向法院聲請回復原狀。

                                  書記官  李淑芬
　　　　　　　　　　　　　　　　　
中　　華　　民　　國　　110 　年　　12　　月　　14　　日
【附錄本案論罪科刑法條】
毒品危害防制條例第4條第2項製造、運輸、販賣第二級毒品者，
處無期徒刑或10年以上有期徒刑，得併科新臺幣1千5百萬元以下
罰金。
附表一：
編號 購毒者 交易時間 交易地點 交易毒品種類及金額（新臺幣） 交易情形 主文 1 ○○○ 109年9月15日17時許 范吉良位於臺中市○○區鎮○街000號之住處 甲基安非他命3,000元 ○○○於109年9月15日16時10分許至同日16時54分許，以LINE通訊軟體與暱稱「liang」之范吉良聯絡，雙方約定進行毒品交易後，范吉良旋於左列時、地，販賣並交付價值3,000 元之甲基安非他命予○○○，並收取○○○交付之3,000 元現金。 范吉良販賣第二級毒品，處有期徒刑伍年陸月。扣案如附表三編號3至6所示之物，均沒收；未扣案之犯罪所得新臺幣參仟元沒收，於全部或一部不能沒收或不宜執行沒收時，追徵其價額。 2 ○○○ 109年11月7日20時3分許後之某時許 臺中市○○區○○○0號門附近之高爾夫球場 甲基安非他命2,000元 ○○○於109年11月7日20時3分許，持用○○○之門號0000-000000號行動電話與范吉良持用之門號0000-000000號行動電話聯絡，雙方約定進行毒品交易後，○○○、○○○即各出資1,000元，再由○○○於左列時間，駕駛車牌號碼0000-00號自用小客車搭載○○○，前往左列地點與范吉良交易甲基安非他命，范吉良當場販賣並交付價值2,000 元之甲基安非他命予○○○，並收取○○○交付之2,000 元現金。 范吉良販賣第二級毒品，處有期徒刑伍年肆月。扣案如附表三編號3至6所示之物，均沒收；未扣案之犯罪所得新臺幣貳仟元沒收，於全部或一部不能沒收或不宜執行沒收時，追徵其價額。 3 ○○○ 109年11月15日12時54分許後之某時許 臺中市○○區○○○0號門附近之高爾夫球場 甲基安非他命2,000元 ○○○於109年11月15日12時54分許，持用○○○之門號0000-000000號行動電話與范吉良持用之門號0000-000000號行動電話聯絡，雙方約定進行毒品交易後，○○○、○○○即各出資1,000元，再由○○○於左列時間，駕駛車牌號碼0000-00號自小客車搭載○○○，前往左列地點與范吉良交易甲基安非他命，范吉良當場販賣並交付價值2,000元之甲基安非他命予○○○，並收取○○○交付之2,000元現金。 范吉良販賣第二級毒品，處有期徒刑貳年。扣案如附表三編號3至6所示之物，均沒收；未扣案之犯罪所得新臺幣貳仟元沒收，於全部或一部不能沒收或不宜執行沒收時，追徵其價額。 4 ○○○ 109年11月10日20時3分許 范吉良位於臺中市○○區鎮○街000號之住處 甲基安非他命2,500元 ○○○於109年11月10日18時44分許至同日19時49分許，以LINE通訊軟體與暱稱「Liang（起訴書誤載為liang）」之范吉良聯絡，雙方約定進行毒品交易後，范吉良旋於左列時、地，販賣並交付價值2,500元之甲基安非他命予○○○，並收取○○○交付之2,500元現金。 范吉良販賣第二級毒品，處有期徒刑伍年伍月。扣案如附表三編號3至6所示之物，均沒收；未扣案之犯罪所得新臺幣貳仟伍佰元沒收，於全部或一部不能沒收或不宜執行沒收時，追徵其價額。 5 ○○○ 109年11月28日18時40分許 ○○○位於臺中市○○區○○路0段000巷0弄00號之住處附近 甲基安非他命2,500元 ○○○於109年11月28日11時53分許至同日18時39分許，以LINE通訊軟體與暱稱「Liang（起訴書誤載為liang）」之范吉良聯絡，雙方約定進行毒品交易後，范吉良旋於左列時、地，販賣並交付價值2,500元之甲基安非他命予○○○，並收取○○○交付之2,500元現金。 范吉良販賣第二級毒品，處有期徒刑貳年壹月。扣案如附表三編號3至6所示之物，均沒收；未扣案之犯罪所得新臺幣貳仟伍佰元沒收，於全部或一部不能沒收或不宜執行沒收時，追徵其價額。 6 ○○○ 109年11月17日17時20分許 范吉良位於臺中市○○區鎮○街000號之住處 甲基安非他命500元 ○○○於109年11月17日8時24分許至同日17時11分許，以00-00000000號電話與范吉良持用之門號0000-000000號行動電話聯絡，雙方約定進行毒品交易後，范吉良旋於左列時、地，販賣並交付價值500元之甲基安非他命予○○○，並收取○○○交付之500元現金。 范吉良販賣第二級毒品，處有期徒刑壹年捌月。扣案如附表三編號3至6所示之物，均沒收；未扣案之犯罪所得新臺幣伍佰元沒收，於全部或一部不能沒收或不宜執行沒收時，追徵其價額。 7 ○○○ 109年11月28日20時45分許 范吉良位於臺中市○○區鎮○街000號之住處 甲基安非他命500元 ○○○於109年11月28日19時38分許至同日20時39分許，以00-00000000號、00-00000000號電話及門號0000-000000號行動電話與范吉良持用之門號0000-000000號行動電話聯絡，雙方約定進行毒品交易後，范吉良旋於左列時、地，販賣並交付價值500元之甲基安非他命予○○○，並收取○○○交付之500元現金。 范吉良販賣第二級毒品，處有期徒刑壹年捌月。扣案如附表三編號3至6所示之物，均沒收；未扣案之犯罪所得新臺幣伍佰元沒收，於全部或一部不能沒收或不宜執行沒收時，追徵其價額。 8 ○○○ 109年12月1日18時30分許 臺中市龍井區○○東路之統一便利超商前 甲基安非他命1,000元 ○○○於109年12月1日13時22分許至同日18時23分許，以00-00000000號、00-00000000號、00-00000000號、00-00000000號電話及門號0000-000000號行動電話與范吉良持用之門號0000-000000號行動電話聯絡，雙方約定進行毒品交易後，范吉良旋於左列時、地，販賣並交付價值1,000元之甲基安非他命予○○○，並收取○○○交付之1,000元現金。 范吉良販賣第二級毒品，處有期徒刑壹年拾月。扣案如附表三編號3至6所示之物，均沒收；未扣案之犯罪所得新臺幣壹仟元沒收，於全部或一部不能沒收或不宜執行沒收時，追徵其價額。 9 ○○○ 109年11月11日15時35分許後之某時許 范吉良位於臺中市○○區鎮○街000號之住處 甲基安非他命2,000元 ○○○於109年11月11日15時35分許，以門號0000-000000號行動電話與范吉良持用之門號0000-000000號行動電話聯絡，雙方約定進行毒品交易後，范吉良旋於左列時、地，販賣並交付價值2,000元之甲基安非他命予○○○，並收取○○○交付之1,000元現金及用以抵償其餘1,000元價金之不詳廠牌行動電話1支。 范吉良販賣第二級毒品，處有期徒刑伍年肆月。扣案如附表三編號3至6所示之物，均沒收；未扣案之犯罪所得新臺幣壹仟元及不詳廠牌行動電話壹支，均沒收，於全部或一部不能沒收或不宜執行沒收時，追徵其價額。 10 ○○○ 109年11月17日15時21分許後之某時許 范吉良位於臺中市○○區鎮○街000號之住處 甲基安非他命3,000元 ○○○於109年11月17日15時21分許，以門號0000-000000號行動電話與范吉良持用之門號0000-000000號行動電話聯絡，雙方約定進行毒品交易後，范吉良旋於左列時、地，販賣並交付價值3,000元之甲基安非他命予○○○，並收取○○○交付之3,000元現金。 范吉良販賣第二級毒品，處有期徒刑貳年貳月。扣案如附表三編號3至6所示之物，均沒收；未扣案之犯罪所得新臺幣參仟元沒收，於全部或一部不能沒收或不宜執行沒收時，追徵其價額。 11 ○○○ 109年11月18日21時13分許後之某時許 范吉良位於臺中市○○區鎮○街000號之住處 甲基安非他命1,000元 ○○○於109年11月18日21時13分許，以門號0000-000000號行動電話與范吉良持用之門號0000-000000號行動電話聯絡，雙方約定進行毒品交易後，范吉良旋於左列時、地，販賣並交付價值1,000元之甲基安非他命予○○○，並收取○○○交付之1,000元現金。 范吉良販賣第二級毒品，處有期徒刑壹年拾月。扣案如附表三編號3至6所示之物，均沒收；未扣案之犯罪所得新臺幣壹仟元沒收，於全部或一部不能沒收或不宜執行沒收時，追徵其價額。 12 ○○○ 109年11月19日23時15分許 ○○○位於臺中市○○區○○路○○○巷00號住處附近之○○加油站前 甲基安非他命1,500元 ○○○於109 年11月19日19時16分許至同日23時3 分許，以門號0000-000000 號行動電話與范吉良持用之門號0000-000000 號行動電話聯絡，雙方約定進行毒品交易後，范吉良旋於左列時、地，販賣並交付價值1,500 元之甲基安非他命予○○○，並收取○○○交付之1,500元現金。 范吉良販賣第二級毒品，處有期徒刑壹年拾壹月。扣案如附表三編號3至6所示之物，均沒收；未扣案之犯罪所得新臺幣壹仟伍佰元沒收，於全部或一部不能沒收或不宜執行沒收時，追徵其價額。 13 ○○○ 109年11月5日或6日16時30分許 范吉良位於臺中市○○區鎮○街000號之住處 甲基安非他命1,500元 ○○○於109年11月5日或6日16時30分許前某時，尤○○○以號碼不詳之公用電話與范吉良持用之門號0000-000000 號行動電話聯絡，雙方約定進行毒品交易後，范吉良旋於左列時、地，販賣並交付價值1,500 元之甲基安非他命予○○○，並收取○○○交付之1,500 元現金。 范吉良販賣第二級毒品，處有期徒刑伍年參月。扣案如附表三編號3至6所示之物，均沒收；未扣案之犯罪所得新臺幣壹仟伍佰元沒收，於全部或一部不能沒收或不宜執行沒收時，追徵其價額。 


附表二：與本案相關之通訊監察譯文
編號 佐證之犯罪事實 通話時間 監聽電話 通話對象 內容摘要 卷證出處 1 附表一編號2所示之犯罪事實 109年11月7日20時3分38秒 0000000000范吉良(A) 0000000000○○○(B) A：喂 B：喂 A：喂，等我一下 B：你在哪啊 A：我在高爾夫球場這啊 B：等我一下 A：喔，好啦 109年度偵字第38565號卷第89頁 2 附表一編號3所示之犯罪事實 109年11月15日12時54分38秒 0000000000范吉良(A) 0000000000○○○(B) A：喂 B：喂，怎樣 A：我現在要回去了 B：好啊 109年度偵字第38565號卷第89頁 3 附表一編號6所示之犯罪事實 109年11月17日8時24分26秒 0000000000范吉良(A) 0000000000○○○(B) B：你在嗎？ A：恩，你到了的時候跟我說一下，我在開門 B：好 109年度偵字第38565號卷第107頁   109年11月17日17時11分7秒 0000000000范吉良(A) 0000000000○○○(B) A：喂 B：可以去了嗎？ A：沒有啊 B：蛤 A：沒有啦 B：我說可以過去了嗎？ A：你要過來就過來啊 B：喔  4 附表一編號7所示之犯罪事實 109年11月28日19時38分28秒 0000000000范吉良(A) 0000000000○○○(B) B：可以過去嗎？ A：我回去再打給你 B：你會打手機，你知道齁，打手機啦 A：打這支？ B：不是啦，不是這支 A：你手機打得通嗎？ B：可以啊 A：恩 B：這支喔，不是打Line A：知道啦 109年度偵字第38565號卷第109頁   109年11月28日19時58分34秒 0000000000范吉良(A) 0000000000○○○(B) A：喂，你差不多半小時過來我家 B：半小時 A：恩 B：好啦好啦    109年11月28日20時37分16秒 0000000000范吉良(A) 0000000000○○○(B) A：你剛剛有來嗎？ B：有啊 A：那麼白目喔 B：我…啊半小時啊 A：你在哪 B：我現在在全家啊 A：恩 B：怎麼了？    109年11月28日20時39分48秒 0000000000范吉良(A) 0000000000○○○(B) A：怎樣啦 B：你有要來嗎？ A：蛤 B：我過去還是你過來？ A：你剛剛不是來了 B：對啊 A：對啊，現在怎麼又問這個問題 B：喔，我去就對了啦 A：五還是一（蛤），一還是五 B：甚麼? A：一還是五 B：五而已啦 A：過來啦（好）  5 附表一編號8所示之犯罪事實 109年12月1日13時22分45秒 0000000000范吉良(A) 0000000000○○○(B) A：誰？ B：建明啦，你在哪？ A：上班啦 B：我在你家 A：我在上班啦，在我家… B：什麼你在上班 A：我在上班啦 B：我在全家 A：我在上班啦 B：哼 109年度偵字第38565號卷第109至115頁   109年12月1日14時15分15秒 0000000000范吉良(A) 0000000000○○○(B) B：你幾點會下班？ A：我？（嘿）晚上了吧～幹嘛？○○○○ B：晚上差不多幾點？晚上幾點會在家？ A：六、七點吧，怎麼了，要幹嗎？ B：我再打給你（蛤）我再打給你啦，六、七點在打給你 A：我要等忙完才能過去啦 B：好啦 A：怎麼了？    109年12月1日17時53分50秒 0000000000范吉良(A) 0000000000○○○(B) B：你回來了喔？ A：你等一下到○○○找我 B：○○○？三小，哪裡 A：我等一下在跟你說 B：靠北 A：你先騎啦，○○○… B：我就沒帶…好啦我拿手機一下，啊就我上次載回去的那個對吧？ A：恩恩    109年12月1日18時7分14秒 0000000000范吉良(A) 0000000000○○○(B) B：你多久要來？（蛤）你多久要來？ A：你是誰？ B：我建明阿 A：那邊不是有711？ B：對啊，我現在在711阿 A：在那邊等阿 B：有理髮廳的這個711？ A：嘿啦 B：好我在這裡等你    109年12月1日18時14分16秒 0000000000范吉良(A) 0000000000○○○(B) B：喂 A：在哪 B：我在711裡面，我走出來 A：到了 B：你在哪 A：出來右手邊 B：我出來右手？（嘿啦）我要看哪一台車？BMW的喔？ A：沒有啦，這台是4U喔…（嘿）嘿啦 B：那個CL…（對啦4的這台啦） A：右手啦    109年12月1日18時15分28秒 0000000000范吉良(A) 0000000000○○○(B) A：711門口走出來右手邊B：對啊，我往右手邊走啊 A：怎麼沒有看到你 B：靠背，C字的那台走啦，啊我在郵局這邊 A：你在哪啦 B：我在郵局這邊 A：那邊怎麼有郵局，靠夭啊，你怎麼跑那麼遠（你在哪），另外一邊啦（另外一頭），黑啦 B：好我騎過去另一邊    109年12月1日18時18分34秒 0000000000范吉良(A) 0000000000○○○(B) 建銘問阿良開甚麼車，阿良說在閃爍的故障燈那邊    109年12月1日18時21分53秒 0000000000范吉良(A) 0000000000○○○(B) B：你在哪裡，第二個這邊有四條路 A：你騎出來，你右手邊是711對吧 B：我現在就在711打電話 A：啊711走出來右手邊你不知道喔 B：你在大樓那喔？ A：吼～要不要我去帶你？    109年12月1日18時23分40秒 0000000000范吉良(A) 0000000000○○○(B) A：嚇嚇叫檳榔攤你知道嗎？ B：嚇嚇叫，靠北啊，你就在那喔 A：是白癡喔？ B：我在裡面（不清楚）這個711，我過去我過去 A：耗呆喔  6 附表一編號9所示之犯罪事實 109年11月11日15時35分59秒 0000000000范吉良(A) 0000000000○○○(B) B：喂 A：嘿 B：我那支手機掛1000可以嗎？（什麼啦?）手機掛1000現金啊 A：不行啦（蛤），不行啦 B：真的不行喔，拜託一下啦 A：別吵啦（蛤），沒辦法啦 B：我說1000現金掛那支手機這樣多少（掛什麼？）1000現金掛那支手機啊（怎樣啦）可以多少？ A：我不知道，你來再說（蛤），你來再說啦 B：好啦好啦 109年度偵字第38565號卷第121頁 7 附表一編號10所示之犯罪事實 109年11月17日15時21分12秒 0000000000范吉良(A) 0000000000○○○(B) B：喂，阿良 A：你是誰 B：阿凱啦，今晚去台北喔？ A：還沒啦 B：幫我拿一下蛋欸女的啦（蛤），女生的蛋啦（怎樣），明天你拿回來給我，我拿錢給你啦，兩張啦（這樣是要怎麼拿？），不然3000 A：齁，正經一點啦B：啊不然3000 A：我看看 B：好啦好啦 109年度偵字第38565號卷第127頁 8 附表一編號11所示之犯罪事實 109年11月18日21時13分36秒 0000000000范吉良(A) 0000000000○○○(B) A：喂，怎樣 B：我剛拿到1000，你有辦法過來？ A：好啦，趕快掛啦 B：好 109年度偵字第38565號卷第127頁 9 附表一編號12所示之犯罪事實 109年11月19日19時16分17秒 0000000000范吉良(A) 0000000000○○○(B) A：喂，怎樣 B：喂，你有辦法拿過來我們家嗎？ A：要晚點了啦 B：差不多幾點 A：大約要幾點我不確定，但應該是今晚吧 B：蛤 A：今晚咩，別一直打 109年度偵字第38565號卷第127至129頁   109年11月19日22時38分33秒 0000000000范吉良(A) 0000000000○○○(B) A：喂 B：喂 ，怎麼了 A：什麼怎麼了 B：你可以過來嗎？A：什麼啦 B：你可以拿來我們家給我？沒機車啊 A：每次要打給你，你就關機 B：沒啦 A：要等晚一點了啦，要 　 12點了    109年11月19日22時39分52秒 0000000000范吉良(A) 0000000000○○○(B) B：喂，你怎麼掛我電話，你幾點要來 A：你要幾張？ B：明天十點四十 A：你要幾張 B：—張半 A：好啦    109年11月19日23時3分41秒 0000000000范吉良(A) 0000000000○○○(B) A：23：15在加油站等我 B：23：15 A：加油站 B：加油站，好  








附表三：扣案物
編號 扣案物品名稱及數量   備         註  1 甲基安非他命3包（驗餘淨重1.0580公克） 被告供稱：警察於我的住處扣到的甲基安非他命3包是我自己要施用的，磅秤1個是我自己施用及販賣的時候會使用，鏟子1支在我自己要施用及販賣的時候會使用，吸食器1個是我施用毒品時使用的，分裝袋1包是我預備供我販賣及自己施用毒品使用，門號0000-000000號行動電話1支（含SIM卡）是我所有，有供本案各次販賣毒品使用，LINE也是存在該手機裡面（見原審卷第32至33頁）  2 吸食器1個   3 鏟子1支   4 磅秤1個   5 分裝袋1包   6 行動電話1支（含門號0000-000000號SIM卡）